【裁判字號】    97,簡抗,3
【裁判日期】    971031
【裁判案由】    毒品危害防制條例
【裁判全文】
臺灣板橋地方法院刑事裁定               97年度簡抗字第3號
抗  告  人
即受判決人  甲○○
上列抗告人即受判決人因違反毒品危害防治條例案件，不服本院
於中華民國97年9 月9 日所為之裁定（97年度聲再字第33號），
提起抗告，本院裁定如下：
    主  文
抗告駁回。
    理  由
一、原裁定意旨略以：按聲請再審應以再審書狀，敘述理由，附
    具原判決之繕本及證據，提出於管轄法院為之；法院認為聲
    請再審之程序違背規定者，應以裁定駁回之，刑事訴訟法第
    429 條、第433 條分別定有明文。而所謂原判決之繕本，乃
    指原「確定判決」之繕本，且刑事訴訟法再審編並無準用同
    法第三編有關上訴之規定，自難謂此種訴訟程式之欠缺，法
    院應先命為補正，即縱然漏未提出原確定判決之繕本或證據
    ，法院亦毋庸命為補正。次按受理再審聲請之法院，應先審
    查再審之聲請是否具備合法條件，若其聲請再審之程序違背
    規定時，即應以其聲請不合法，依刑事訴訟法第433 條規定
    裁定駁回之；必再審之聲請合法，始能進而審究其再審有無
    理由。本件抗告人因違反毒品危害防治條例案件，前經本院
    以97年度簡字第2700號刑事簡易判決判處有期徒刑六月，如
    易科罰金以新臺幣一千元折算一日確定後，聲請再審，惟未
    提出上開判決書繕本，僅提出臺灣高等法院97年度上易字第
    1278號刑事裁定書一件，揆諸前揭說明，其聲請再審之程序
    違背規定，且無須命補正，應予駁回等語。
二、抗告意旨略以：抗告人即受判決人甲○○因施用第二級毒品
    案件，於民國96年12月6 日凌晨4 時5 分許，在臺北市帝華
    旅館內為警查獲，並經警方採尿，旋於同日下午2 時30分許
    ，另經臺北市政府警察局萬華分局偵查隊通知接受訊問，因
    抗告人於當日凌晨為警查獲後至下午前往上開偵查隊接受訊
    問時止，未有施用毒品，故於上開偵查隊訊問時，否認有施
    用毒品之犯行，並再次接受警方採尿，亦即於同一日內接受
    二次採尿，送驗結果當然均會呈毒品陽性反應。嗣前述第一
    次採尿結果經臺灣臺北地方法院檢察署檢察官提起公訴，經
    臺灣高等法院以97年度上易字第1278號刑事判決判刑確定，
    但第二次採尿結果，竟又經臺灣板橋地方法院檢察署檢察官
    以97年度毒偵字第2264號聲請簡易判決處刑，並經本院以97
    年度簡字第2700號刑事簡易判決判處有期徒刑六月，如易科
    罰金以新臺幣一千元折算一日確定，造成抗告人一次犯行遭
    二次處罰之情形，故本院97年度簡字第2700號刑事簡易判決
    顯然違法，嗣聲請再審，惟因未提出原判決繕本，經本院以
    97年度聲再字第33號裁定駁回其聲請，現補提原判決正本，
    聲請再審本院97年度簡字第2700號刑事簡易判決一案等語。
三、按聲請再審，應以再審書狀敘述理由，附具原判決之繕本及
    證據，提出於管轄法院為之；法院認為聲請再審之程序違背
    規定者，應以裁定駁回之，刑事訴訟法第429 條、第433 條
    分別定有明文。次按再審程序對於不合法律上之程式，並無
    準用刑事訴訟法第三編有關上訴之規定，自難謂聲請再審之
    訴訟程式之欠缺，法院應先命補正；又此項聲請再審程式之
    欠缺，非抗告程序中所得補正，如確具有聲請再審之理由，
    只能另行依法聲請，最高法院88年度台抗字第416 號刑事裁
    定、71年度台抗字第337 號刑事判例要旨可資參照。
四、本件抗告人前對本院97年度簡字第2700號刑事簡易判決聲請
    再審，未據提出原判決之繕本及證據，本院認其聲請為不合
    法，於97年9 月9 日以97年度聲再字第33號裁定駁回其聲請
    ，揆諸前揭規定，核無不合。又參諸前開判例意旨所述，抗
    告人前開聲請再審程式之欠缺，並非本件抗告程序中所得補
    正，如抗告人確具有聲請再審之理由，當只能另行重新備齊
    各項法定要件依法聲請，是以，抗告人縱使於本件抗告程序
    中補正原判決之正本，依法亦無法治癒其前開程序之欠缺，
    從而，本件抗告為無理由，應予駁回。
據上論斷，應依刑事訴訟法第412 條，裁定如主文。
中    華    民    國    97    年    10    月    31    日
                  刑事第十四庭  審判長法  官 李幼妃
                                      法  官 鄭燕璘
                                      法  官 張紹省
上列正本證明與原本無異。
不得抗告。
                                      書記官  周雅玲
中    華    民    國    97    年    10    月    31    日


司法院資訊處製作；財團法人民間司法改革基金會備份。
